【裁判字號】    95,上易,192
【裁判日期】    950510
【裁判案由】    違反毒品危害防制條例
【裁判全文】
臺灣高等法院高雄分院刑事判決         95年度上易字第192號
上  訴  人
即  被  告  甲○○
                    （另案在臺灣高雄第二監獄執行）
上列上訴人因違反毒品危害防制條例案件，不服臺灣高雄地方法
院94年度易字第679 號中華民國94年12月30日第一審判決（起訴
及移送併辦案號：臺灣高雄地方法院檢察署94年度毒偵字第1938
、2187號、台灣屏東地方法院檢察署94年度毒偵字第1654號），
提起上訴，本院判決如下：
     主  文
上訴駁回。
     事實及理由
一、本案經本院審理結果，認原審認事用法均無不當，量刑亦稱
    妥適，應予維持，並引用原審判決書記載之事實、證據及理
    由（如附件）。
二、被告上訴以原判決量刑太重，而指摘原判決不當。但查被告
    曾有多次施用毒品前科，歷經觀察勒戒及有期徒刑之執行，
    係屬累犯，且被告係施用第二級毒品甲基安非他命，經原審
    法院以93年度簡字第5529號判處有期徒刑4 月，並於94年1
    月21日確定，其仍不知戒絕毒癮，於該案尚未執行前，又繼
    續施用甲基安非他命不斷，經警先後於94年1 月29日、同年
    2 月14日、同年4 月22日3 次為警查獲，可見其毫無斷癮之
    心，悔悟之意，而被告所犯之施用第二級毒品罪，其法定刑
    為3 年以下有期徒刑，被告係屬累犯，依法應予加重其刑，
    原審科處有期徒刑捌月，量刑尚屬適當，難謂量刑太重，是
    被告上訴非有理由，應予駁回。
據上論斷，應依刑事訴訟法第368條、第373條，判決如主文。
本案經檢察官陳宗吟到庭執行職務。
中    華    民    國    95    年    5     月    10    日
                  刑事第四庭    審判長法  官  蕭權閔
                                      法  官  林水城
                                      法  官  陳吉雄
以上正本證明與原本無異。
本判決不得上訴。
中    華    民    國    95    年    5     月    11    日
                                      書記官  梁美姿
                                                  A
附件：
臺灣高雄地方法院刑事判決               94年度易字第679號
公  訴  人  臺灣高雄地方法院檢察署檢察官
被      告  甲○○
上列被告因毒品危害防制條例案件，經檢察官提起公訴（94年度
毒偵字第1938號），及移送併辦（94年度毒偵字2187號、臺灣屏
東地方法院檢察署94年度毒偵字第1654號），本院合併判決如下
：
    主  文
甲○○連續施用第二級毒品，累犯，處有期徒刑捌月，扣案附表
一、二、三之物均沒收銷燬之。
    事  實
一、甲○○前因施用毒品案件，經觀察勒戒後，認無繼續施用毒
    品之傾向，於民國89年5 月10日釋放，並由檢察官於89年5
    月16日，以88年度偵字第28679 號不起訴處分確定。又因施
    用毒品案件，經檢察官以92年度毒偵字第5830號聲請簡易判
    決處刑，由臺灣高雄地方法院以92年度簡字第4869號判處有
    期徒刑6 月確定，甫於94年1 月24日執行完畢。再因施用毒
    品案件，經檢察官以93年度毒偵字第5418號聲請簡易判決處
    刑，由臺灣高雄地方法院以93年度簡字第5529號判處有期徒
    刑4 月確定（已於94年7 月12日入監執行），猶不知悔改。
    甲○○竟基於施用第2 級毒品甲基安非他命之概括犯意，連
    續於：
（一）94年1月29日8時許，在其位於高雄縣美濃鎮○○路282之
      19號住處，以將甲基安非他命置於吸食器或玻璃球內，以
      火在其下燒烤，使之產生白煙，再吸食其煙之方式（以下
      施用方法同），施用第2 級毒品甲基安非他命1 次，嗣於
      同日13時20分許，甲○○與馮正賢（由檢察官另案偵辦中
      ）駕駛車號YI-3335 號自小客車行經美濃鎮○○路，因形
      跡可疑遭警盤查，2 人竟駕車逃逸，並沿路丟棄甲○○所
      有如附表編號一所示之第2 級毒品甲基安非他命1 包（驗
      前毛重0.06公克，驗後毛重0.05公克）、吸管1 支，待丟
      棄完畢後始停車受檢，警方盤查後經甲○○同意，前往其
      上開住處搜索，並扣得天秤1 個、注射針筒3 支、夾鏈袋
      1 個（起訴書載明尚有吸食器1 個、吸管1 支，惟經本院
      調扣案物送驗，其中並無此2 項扣案物）；並採其尿液送
      驗結果呈甲基安非他命陽性反應。
（二）94年2月14日下午4時19分回溯24小時內之某時，在不詳地
      點施用第二級毒品甲基安非他命1次，於同月14日上午11
      時30分許，在高雄縣美濃鎮○○路282之19號為警查獲，
      並扣得如附表編號二所示之第2 級毒品甲基安非他命2 包
      （驗前毛重共3.9 公克，驗後毛重共3.8 公克）、另案被
      告王財發、曾麗玲所有之海洛因1 包、注射針筒1 支、安
      非他命吸食器1 組、汽車鑰匙1 支）；並採其尿液送驗結
      果呈甲基安非他命陽性反應。
（三）94年4月22日上午1時30分回溯24小時內之某時，在屏東縣
      里港鄉○○路62之10號施用第2 級毒品甲基安非他命1次
      ，嗣於同日上午1時30分許，在上開地址為警查獲，並扣
      得甲○○所有如附表編號三所示之玻璃球1 個、安非他命
      吸食器1 組；並採其尿液送驗結果呈甲基安非他命陽性反
      應。
二、案經高雄縣政府警察局旗山分局報告臺灣高雄地方法院檢察
    署檢察官偵查起訴及移送併案審理，暨高雄縣政府旗山分局
    報告臺灣屏東地方法院檢察署檢察官偵查後移送併辦。
    理  由
一、訊據被告甲○○對於上開犯行坦承不諱，而被告於上開3次
    為警查獲時所採尿液經送驗結果，均呈現甲基安非他命陽性
    反應，有臺灣檢驗科技股份有限公司濫用藥物尿液檢驗報告
    3 紙附卷可稽，又被告於第1 、2 次為警查獲時所扣得之結
    晶體，經送高雄醫學大學附設中和紀念醫院檢驗結果，證實
    均為第2 級毒品甲基安非他命無訛（第1 次扣得之結晶體1
    包驗前毛重0.06公克，驗後毛重0.05公克，第2 次扣得之結
    晶體2 包驗前毛重共3.9 公克，驗後毛重共3.8 公克），有
    高雄醫學大學附設中和紀念醫院94年8 月16日、94年4 月26
    日之檢驗報告各1 紙在卷可考，並有扣案如附表編號一、二
    、三所示吸管、玻璃球、吸食器以及現場照片共12張附卷可
    佐，則被告前開自白顯與事實相符，堪以採信。另被告前因
    施用毒品案件，經本院以89年度毒聲字第2667號裁定令入戒
    治處所施以觀察勒戒，於89年5 月10日因無續施用傾向而釋
    放等情，有臺灣高等法院被告全國前案紀錄表在卷可憑。綜
    上所述，被告於觀察勒戒執行完畢釋放後，5 年內再犯施用
    第2 級毒品甲基安非他命之犯行至明，本件事證明確，被告
    犯行堪以認定。
二、查甲基安非他命係毒品危害防制條例第2條第2項第2款之第2
    級毒品，不得持有、施用及販賣。核被告甲○○所為，係犯
    該條例第10條第2項之施用第2級毒品罪。其為施用而持有甲
    基安非他命之低度行為，應為施用之高度行為所吸收，不另
    論罪。又被告多次施用第2級毒品甲基安非他命，時間緊接
    ，所犯係構成要件相同之罪名，顯係基於概括犯意反覆為之
    ，應依連續犯之規定，論以一罪，並依法加重其刑。至檢察
    官移送併案審理部分（94年度毒偵字2187號、臺灣屏東地方
    法院檢察署94年度毒偵字第1654號），即被告上開（二）、
    （三）施用甲基安非他命犯行部分，雖未據起訴，惟與已起
    訴論罪科刑部分，有裁判上一罪之連續關係，為起訴效力所
    及，既經查明，本院自得一併審究，附此敘明。另被告前因
    施用毒品案件，經檢察官以92年度毒偵字第5830號聲請簡易
    判決處刑，並由本院以92年度簡字第4869號判處有期徒刑6
    月確定，甫於94年1 月24日執行完畢，有臺灣高等法院被告
    前案紀錄表1 份在卷足憑，其受有期徒刑執行完畢，5 年內
    再犯有期徒刑以上之罪，為累犯，應依刑法第47條之規定，
    加重其刑，並遞加重之。爰審酌被告經觀察勒戒後，尚未能
    戒絕毒癮，足證前開保安處分措施實難矯治其惡性，且其甫
    因施用第2 級毒品案件，經本院以93年度簡字第5529號判處
    有期徒刑4 月，並於94年1 月21日確定，此有臺灣高等法院
    被告前案紀錄表1 份在卷可稽，猶不知悔悟，竟於入監執行
    之前再犯本件施用毒品犯行，足見其惡習已深，且戒絕毒癮
    之意志不堅，未能體悟施用毒品對自己、家人造成之傷害及
    社會之負擔，自屬可議；惟念其於犯後態度良好，並能坦承
    犯行及施用毒品本質上係屬戕害自身健康之行為，尚未直接
    危害他人，反社會性之程度應屬較低等一切情狀，量處如主
    文所示之刑，以資懲儆。扣案如附表一編號1 所示之毒品1
    包（驗前淨重0.06公克，驗後淨重0.05公克）以及附表二所
    示之毒品2 包（驗前毛重合計3.9 公克，驗後毛重合計3.8
    公克）均確為第2 級毒品甲基安非他命，係屬違禁物，而其
    包裝袋及含甲基安非他命殘渣如附表一編號2 所示之吸管1
    支、附表三所示之玻璃球1 個、吸食器1 組等物，已無法與
    毒品剝離，應將之同視為第2 級毒品無訛，從而，不問屬於
    犯人與否，爰均依毒品危害防制條例第18條第1 項前段之規
    定，沒收銷燬之。末查被告於第1 次被查獲時所扣案天秤1
    個、注射針筒3 支、夾鏈袋1 個；經鑑驗結果未呈現甲基安
    非他命之陽性反應，亦無法證明係供被告犯罪所用或所得之
    物；第2 次被查獲時所扣得另案被告王財發、曾麗玲所有之
    海洛因1 包、注射針筒1 支、安非他命吸食器1 組（為另案
    被告王財發所有）、汽車鑰匙1 支，均與本案被告所涉施用
    第2 級毒品甲基安非他命犯行無涉，應由檢察官於另案被告
    王財發、曾麗玲所涉施用第1 級毒品案件時斟酌處理，附此
    敘明。至於鑑驗耗損之第2 級毒品甲基安非他命，既已滅失
    ，爰不再行諭知沒收銷燬，併此敘明。
據上論斷，應依刑事訴訟法第299條第1項前段，毒品危害防制條
例第10條第2項、第18條第1項前段，刑法第11條、第47條、第56
條，判決如主文。
                  刑事第九庭  審判長法  官   張世賢
                                    法  官   陳建和
                                    法  官   王啟明
如不服本判決，應於送達後10日內，向本院提出上訴狀。
以上正本證明與原本無異。
中    華    民    國    94    年    12    月    30    日
                                    書記官   唐美玲
附錄本案犯罪法條：
毒品危害防制條例第10條第2項。
附表一：
┌──┬───────┬────────┬──────┐
│編號│  名    稱    │   數量（單位） │  所有人    │
├──┼───────┼────────┼──────┤
│ 1  │ 甲基安非他命 │驗前毛重0.06公克│  甲○○    │
│    │ 1包          │驗後毛重0.05公克│            │
├──┼───────┼────────┼──────┤
│ 2  │    吸管      │     1   支     │  甲○○    │
└──────────────────────────┘
附表二：
┌──┬───────┬────────┬──────┐
│編號│   名   稱    │   數量（單位） │  所有人    │
├──┼───────┼────────┼──────┤
│    │ 甲基安非他命 │驗前毛重3.9公克 │  甲○○    │
│    │ 2包          │驗後毛重3.8公克 │            │
├──┼───────┼────────┼──────┤
│94年2月14日在高雄縣美濃鎮○○路282之19號內查獲      │
└──────────────────────────┘
附表三：
┌──┬───────┬────────┬──────┐
│編號│   名   稱    │   數量（單位） │  所有人    │
├──┼───────┼────────┼──────┤
│  1 │   玻璃球     │    1    個     │  甲○○    │
├──┼───────┼────────┼──────┤
│  2 │   吸食器     │    1    組     │  甲○○    │
├──┴───────┴────────┴──────┤
│94年4月22日在屏東縣里港鄉○○路62之10號內查獲       │
└──────────────────────────┘


司法院資訊處製作；財團法人民間司法改革基金會備份。
